---
title: "Урок 4. Базовые вычисления в R"
output:
  pdf_document: default
  html_document:
    df_print: paged
header-includes:
- \usepackage[russian]{babel}
- \usepackage{hyperref}
- \hypersetup{ colorlinks = true, urlcolor = blue}
---

С некоторыми примерами вычислений R мы уже познакомились
в первых уроках, теперь посмотрим на другие полезные операторы и функции.

Возведение в степень в R осуществляется двумя способами. Либо с помощью двойной звездочки, как в Python:

```{r}
5 ** 2
```

Либо с помощью крышечки:

```{r}
5 ^ 2
```

Если нам нужно возвести число $e$ в степень, можем это сделать с помощью функции `exp()`:

```{r}
exp(1)
exp(2)
```

Если нужен логарифм по произвольному основанию, нам понадобится функция `log()`. Основание нужно указать в виде опции `base`:

```{r}
log(100, base = 10)
```

Название опции можно опустить:

```{r}
log(100, 10)
```

Для нахождения натурального логарифма (логарифма по основанию `e`) основание можно опустить и использовать функцию `log()` без дополнительных опций:

```{r}
log(100)
```

Отметим заодно, что, так же как и в Python, в качестве десятичного разделителя в R используется точка, не запятая.

Посмотрим на округление. Стандартное арифметическое округление реализуется с помощью функции `round()`:

```{r}
round(1.67)
```

При необходимости можно указать число знаков после запятой (до какого разряда округляем):

```{r}
round(1.67, 1)
```

Для округления в меньшую сторону используется функция `floor()` («пол»):

```{r}
floor(1.67)
```

В большую сторону – функция `ceiling()` («потолок»):

```{r}
ceiling(1.67)
```

В целом, все операции схожи по своему исполнению с Python, главное отличие в том, что здесь нам не пришлось импортировать отдельный модуль для вычислений.

Теперь вернемся к числовым переменным и рассмотрим такую задачу.

*В некотором банке есть фантастический вклад, по которому остаток на счете удваивается каждый год. У клиента на счете лежит 200 тысяч. Сколько денег будет на его счете через три года?*

Напишем универсальный код, который позволит посчитать итоговую сумму на счете для любого клиента через любое число лет. Заодно на примере этой задачи посмотрим, какие названия переменных допустимы в R. 

```{r}
start.sum <- 200  # стартовая сумма
Years <- 3  # число лет
```

Чтобы узнать сумму на счете через один год, мы домножим значение `start.sum` на два, через два года — еще на два и так далее. Получаем возведение в степень, равную числу лет:

```{r}
end.sum <- start.sum * 2^Years
end.sum  # результат
```

Естественно, теперь мы можем обновлять значения переменных и решать любые задачи такого типа.

Ряд комментариев по названиям: 

1) названия переменных в R могут содержать точки и знаки подчеркивания, но не могут содержать пробелов;

2) название переменной не должно начинаться с цифры, но оно может включать цифры; оно также может включать заглавные буквы;

3) названия переменных не должны совпадать с названиями операторов.