---
title: "Практическое задание 4"
header-includes:
  -  \usepackage[russian]{babel}
output: pdf_document
---

\begin{center}
\large{\textit{Практическое задание не сдается на проверку и не оценивается.}}
\end{center}

1. Создайте числовой вектор `x` со значениями 4, 6, 0, 1, 0. Попробуйте привести элементы этого вектора к логическому типу (*logical*). Посмотрите, что получилось. Совпадает ли результат с вашими ожиданиями? Подумайте, чем обусловлен такой результат.
```{r}
x <- c(4, 6, 0, 1, 0)
as.logical(x)
```


2. Дан вектор ages со значениями возраста участников опроса:

    ```{r}
      ages <- c(18.5, 24.5, 32.25, 45.5, 56.08)
    ```

    При дальнейшем анализе исследователя интересует только полное число лет участников опроса. Создайте вектор `ages_new`, который содержит желаемые значения.  Функции для округления использовать для решения задачи нельзя.

3. При считывании данных из файла нетипичного формата числовые значения сохранились в виде одной строки:

    ```{r}
    dat <- "23.5%, 23.7 %, 27.6% , 29.8%  "
    ```

    С помощью функций `strsplit()` и `unlist()` удалось получить следующий строковый вектор:

    ```{r}
    vv <- unlist(strsplit(dat, ","))
    vv
    ```

    *Небольшое отступление:* функция `strsplit()` разбивает строку на части по фиксированному символу, в данном случае по запятой, а функция `unlist()` превращает более сложную структуру – список – в вектор (о списках поговорим позже).

    Используя рассмотренные в уроке функции, получите числовой вектор на основе вектора `vv` (символы процентов не нужны). Проверьте, что он действительно является числовым.

    *Подсказка:* для решения этой задачи потребуется выполнить замену символов в строках более одного раза. 