---
title: "Практическое задание 3"
header-includes:
  -  \usepackage[russian]{babel}
output: pdf_document
---

\begin{center}
\large{\textit{Практическое задание не сдается на проверку и не оценивается.}}
\end{center}

Даны два вектора, в которых сохранены денежные поступления (`plus`) и траты (`minus`) одного клиента некоторого банка за август с детализацией по дням, измеренные в рублях (данные вымышленные):

```{r}
plus <- c(0, 0, 0, 5.96, 5000, 120, 0, 1.20, 0, 54000, 15000, 0, 0, 0, 0, 7000, 130, 132, 
          0, 0, 0, 6700, 1.98, 4000, 1459, 0, 0, 120, 0, 160, 0)

minus <- c(2560, 1200, 0, 0, 0, 240, 0, 856, 0, 3500, 9255, 0, 120, 0, 0, 2000, 250, 0, 
           0, 0, 169, 13400, 0, 1300, 0, 0, 0, 240, 120, 0, 0)
```

Так, например, 1 августа клиент потратил 2560 рублей и никаких денежных поступлений не получил, а 10 августа ему на счет поступила заработная плата в размере 54000 рублей и он потратил 3500 рублей.

1. Используя необходимые операторы и функции для работы с векторами, выведите следующую информацию:

    1.1. Какая сумма поступила на счет клиента 25 августа? А сколько денег он потратил 12 августа?
```{r}
plus[25]
minus[12]
```
    

    1.2. В какие дни траты клиента были выше 2000 рублей?
```{r}
which(minus > 2000)
```
    

    1.3. Сколько дней в августе клиенту на счет поступало менее 300 рублей? 
```{r}
length(plus[plus < 300])
```
    

    1.4. Чему равна наибольшая сумма, потраченная клиентом за август?
```{r}
max(minus)
```
    

    1.5. Сколько всего денег поступило на счет клиента за август?
```{r}
sum(plus)
```
    
    
    1.6. Чему равен натуральный логарифм суммы, поступившей на счет клиента 5 августа?
```{r}
log(plus[5])
```
    

2. Создайте вектор `ost`, который содержит сальдо клиента за каждый день августа (полученное за вычетом потраченного).
```{r}
ost <- plus - minus
```


3. 

    3.1. Создайте вектор `mils`, который содержит денежные поступления на счет клиента за каждый день августа в тысячах рублей. 

    3.2. Используя полученный вектор `mils`, создайте вектор `mils.r1`, который содержит денежные поступления на счет клиента в тысячах рублей, округленные до первого знака после запятой.

    3.3. Используя полученный вектор `mils`, создайте вектор `mils.r2`, который содержит денежные поступления на счет клиента в тысячах рублей, округленные до целых в большую сторону.

    3.4. Используя полученный вектор `mils`, создайте вектор `mils.r3`, который содержит денежные поступления на счет клиента в тысячах рублей, округленные до целых в меньшую сторону.
