---
title: "Урок 3. Обзор возможностей Shiny: часть 3"
output:
  pdf_document: default
  html_document:
    df_print: paged
header-includes:
- \usepackage[russian]{babel}
- \usepackage{hyperref}
- \usepackage{graphics}
- \hypersetup{ colorlinks = true, urlcolor = blue}
---

В этом уроке мы попробуем отобразить на дэшборде не только элементы меню и графики, но и сами данные – выбранные пользователем строки датафрейма. Создадим дэшборд, который позволит пользователю выбирать строки датафрейма по пассажирам «Титаника» и будет отображать на странице выбранные строки таблицы. 
Дэшборд будет выглядеть так:

\includegraphics{titanic.png}

Создадим новый файл для приложения и удалим все строки, кроме первой с `library()` и последней для запуска приложения. Напишем строку для загрузки файла с данными по «Титанику»:

```{r, eval=FALSE}
tit <- read.csv("Titanic.csv")
```

Начнем создавать панель с меню. Вместо бокового меню, которое мы создавали в предыдущих уроках, добавим строку с несколькими выпадающими меню в верхней части страницы.  Напишем шаблон для функции `ui`:

```{r, eval=FALSE}
ui <- fluidPage(
  titlePanel("Titanic Passengers"),
  fluidRow(
	 column(4,
	 selectInput()
	    ),
    	 column(4,
	 selectInput()
	    ),
    	 column(4,
	 selectInput()
	    )
)
```

Что есть в этом шаблоне? Есть функция для заголовка `titlePanel()`, в ней мы уже знакомы. Есть функция `fluidRow()` для создания строки с меню. Внутри этой строки с меню мы размещаем три столбца (`column`) по 4 сантиметра. Эти столбцы, в свою очередь, включают в себя выпадающие меню, создающиеся с помощью функции `selectInput()`, с которой мы тоже уже знакомы! 

Заполним полученный шаблон – сделаем три выпадающих меню. В первом можно будет выбрать значение столбца `Survived` (выжил пассажир или нет), во втором – значение столбца `Pclass` (класс пассажира),  в третьем – значения столбца `Sex` (пол пассажира). Назовем переменные, в которые будут сохраняться выбранные пользователем значения, `surv`, `cl` и `sex` соответственно. Добавим заголовки для каждого меню: `Survived`, `Class` и `Sex`.

```{r, eval=FALSE}
ui <- fluidPage(
  titlePanel("Titanic Passengers"),
  fluidRow(
	 column(4,
	 selectInput("surv", "Survived:"),
	    ),
    	 column(4,
	 selectInput("cl", "Class:")
          ),
    	 column(4,
	 selectInput("sex", "Sex:")
	    )
)
```

Теперь добавим список опций. В отличие от меню в предыдущем уроке, здесь нет смысла выписывать все опции вручную в виде поименованного вектора, можно просто сообщить, что опциями должны быть уникальные значения в каждом из трех выбранных столбцов. Для поиска уникальных значений в векторе или столбце датафрейма используется функция `unique()`. Например, найдем уникальные значения в столбце `Sex`:

```{r, eval=FALSE}
unique(tit$Sex)
# 0 1
```

Для удобства приведем все значения к строковому типу с помощью `as.character()` и поместим полученные значения внутрь `selectInput()` в качестве перечня опций меню:

```{r, eval=FALSE}
ui <- fluidPage(
  titlePanel("Titanic Passengers"),
  fluidRow(
	 column(4,
	 selectInput("surv", "Survived:"),
	 unique(as.character(tit$Survived))
	    ),
    	 column(4,
	 selectInput("cl", "Class:")
	 unique(as.character(tit$Pclass))
          ),
    	 column(4,
	 selectInput("sex", "Sex:"),
	 unique(as.character(tit$Sex))
	    )
)
```

Осталось для удобства добавить одну деталь. Что если пользователь не захочет выбирать опции, что если его интересуют все строки датафрейма? Добавим значение опции по умолчанию, это будет опция *All*. Объединим эту опцию *All* с уникальными значениями в столбцах таблицы, для объединения или склеивания векторов используется, как нам уже известно, функция `c()`:

```{r, eval=FALSE}
ui <- fluidPage(
  titlePanel("Titanic Passengers"),
  fluidRow(
	 column(4,
	 selectInput("surv", "Survived:"),
	 c("All", unique(as.character(tit$Survived)))
	    ),
    	 column(4,
	 selectInput("cl", "Class:")
	 c("All", unique(as.character(tit$Pclass)))
          ),
    	 column(4,
	 selectInput("sex", "Sex:"),
	 c("All", unique(as.character(tit$Sex)))
	    )
)
```

Код для создания меню мы написали. Теперь нам нужно написать код, который позволит выводить на экран строки датафрейма, которые пользователь выбрал с помощью этого меню Допишем отдельную функцию для панели с выводом на экран выбранных строк датафрейма (и присвоим этой таблице идентификатор `table`): 

```{r, eval=FALSE}
ui <- fluidPage(
  titlePanel("Titanic Passengers"),
  fluidRow(
	 column(4,
	 selectInput("surv", "Survived:"),
	 c("All", unique(as.character(tit$Survived)))
	    ),
    	 column(4,
	 selectInput("cl", "Class:")
	 c("All", unique(as.character(tit$Pclass)))
          ),
    	 column(4,
	 selectInput("sex", "Sex:"),
	 c("All", unique(as.character(tit$Sex)))
	    )
),
DT::dataTableOutput("table"))  # DT – модуль для таблиц, через :: указываем функцию
```

Функция для интерфейса закончена! Напишем функцию `server()` для выбора строк в датафрейме и вывода их на странице:


```{r, eval=FALSE}
server <- function(input, output) {
  
  output$table <- DT::renderDataTable(DT::datatable({
    data <- tit
    }))
}
```

Так как теперь вместо графика мы добавляем на страницу таблицу, объекту `output$table` мы присваиваем результат функции `renderDataTable()`. Эта функция создает область для вставки таблицы на странице и добавляет элементы интерфейса для поиска строк и перелистывания страниц, если строк много. Функция `datatable()` внутри генерирует саму таблицу. Обе функции извлекаются из модуля `DT`, поэтому перед ними написано `DT::`. 

Для удобства (чтобы код можно было использовать далее с минимальными изменениями), сохраним датафрейм `tit` в переменную data. А дальше запишем условные конструкции: если пользователь выбрал какую-то опцию (не *All*), мы отфильтровываем соответствующие строки:

```{r, eval=FALSE}
server <- function(input, output) {
  
   output$table <- DT::renderDataTable(DT::datatable({
    data <- tit
    if (input$surv != "All") {
      data <- data[data$Survived == input$surv,]
    }
    if (input$cl != "All") {
      data <- data[data$Pclass == input$cl,]
    }
    if (input$sex != "All") {
      data <- data[data$Sex == input$sex,]
    }
    data
  }))
}
```

Запускаем и проверяем.

Обратите внимание: функция `renderDataTable()` не просто выводит таблицу на экран, но и позволяет перелистывать страницы со строками и даже выполнять поиск по значениям (поиск соответствий в строке *Search*).

