---
title: "Домашнее задание"
output:
  word_document: default
  html_document:
    df_print: paged
  pdf_document: default
header-includes:
- \usepackage[russian]{babel}
- \usepackage{hyperref}
- \hypersetup{ colorlinks = true, urlcolor = blue}
---

### Задание 1

1. Загрузите файл `housing.csv` с данными по ценам на квартиры в пригородах Бостона (одна строка – один пригород) и сохраните его в датафрейм. Описание показателей:

* `RM` – среднее число комнат;
 	
* `LSTAT` – процент жителей низкого материального статуса:
 	
* `MEDV` – медианное значение цены на дом в тысячах долларов.

     Посмотрите на датафрейм – откройте его в отдельном окне RStudio.
```{r}
housing <- read.csv("housing.csv", sep = "\t")
View(housing)
```


2. Выведите на экран первые и последние строки в датафрейме. Выведите информацию о типах столбцов в таблице («структуру» датафрейма). Проверьте, что все столбцы с числовыми данными считались как числовые, а не текстовые.
```{r}
head(housing)
tail(housing)
str(housing)
```


3. Выведите на экран сводные характеристики всех столбцов в датафрейме – описательные статистики. Наблюдаются ли серьезные отличия в медианных и средних значениях показателей (один из признаков наличия аномальных наблюдений или выбросов)? Насколько велик разброс значений цен на квартиры, если мы сравним минимальное значение и максимальное? Есть ли в каком-нибудь показателе с содержательной точки зрения нетипичные значения (отрицательные цены и прочее)?
```{r}
summary(housing)
```
* Ощутимые различия медианных значений от средних по показателям `TRACT`, `CRIM`, `ZN`, `AGE`, `RAD`, `TAX`, `B`;

* Величина разброса цен на квартиры составляет 45000$;

* В столбце `LON` есть отрицательные значения.

4. Используя стандартные средства R (без `tidyverse`), добавьте в датафрейм столбец `MEDV_N`, который содержит медианные цены на квартиры из столбца `MEDV`, измеренные в долларах (не в тысячах долларов).
```{r}
housing$MEDV_N <- housing$MEDV * 1000
View(housing)
```


5. Используя стандартные средства R (без `tidyverse`), сохраните в датафрейм `small` только те строки, которые соответствуют пригородам, где медианная цена за квартиру (`MEDV`) больше 400 тысяч, но меньше 500 тысяч. Сколько таких пригородов?

    *Подсказка:* для определения числа строк в датафрейме можно воспользоваться функцией `nrow()`.
```{r}
small <- housing[housing$MEDV > 400 & housing$MEDV < 500,]
nrow(small)
```


6. Используя средства библиотеки `tidyverse` (`dplyr`), создайте столбец `MEDV_LOG`, который содержит натуральные логарифмы значений медианных цен на квартиры из столбца `MEDV`.
```{r}
library(tidyverse)
housing <- housing %>% mutate(MEDV_LOG = log(MEDV))
```


7. Используя средства библиотеки `tidyverse` (`dplyr`), выведите на экран в отдельной вкладке строки, которые соответствуют пригородам, где процент населения, низкого по материальному статусу, составляет не менее 30%.
```{r}
housing %>% filter(LSTAT >= 30) %>% View
```


8. Используя стандартные средства R (без `ggplot2`), постройте гистограмму для показателя `LSTAT`. Добавьте заголовок и подписи к осям, измените цвет. Что можно сказать о распределении процента населения с низким материальным статусом? Какие значения преобладают, есть ли скошенность в сторону слишком больших или слишком маленьких значений? Сохраните полученный график в файл `hist.png`, используя код R (не кнопку *Export* в окне с графиком).
```{r}
hist(housing$LSTAT,
     main = "Гистограмма показателя LSTAT",
     xlab = "LSTAT",
     ylab = "Число объектов",
     col = "skyblue")
dev.copy(png, "hist.png")
hist(housing$LSTAT,
     main = "Гистограмма показателя LSTAT",
     xlab = "LSTAT",
     ylab = "Число объектов",
     col = "skyblue")
dev.off()
```
* Есть скошенность в сторону больших значений;

* Преобладают значения от 5% до 15%.

9. Выполните предыдущий пункт, но уже используя средства библиотеки `tidyverse` (графика с `ggplot2`).
```{r}
LSTAT_plot <- ggplot(data = housing, aes(x = LSTAT)) +
  geom_histogram(binwidth = 3, fill = "skyblue", color = "navy") +
  labs(title = "Гистограмма показателя LSTAT",
       x = "LSTAT",
       y = "Число объектов")
ggsave("LSTAT_hist.png", plot = LSTAT_plot)
```


### Задание 2

1. Загрузите данные из файла `flats.csv` и сохраните в датафрейм. Посмотрите на датафрейм.
```{r}
flats <- read.csv("flats.csv")
View(flats)
```


2. Сгруппируйте данные по показателю `brick` (дом из кирпича или нет). Определите, сколько домов каждого типа присутствует в данных. Каких домов больше?

3. Сгруппируйте данные по показателю `brick` (дом из кирпича или нет). Определите среднюю цену на квартиры (`price`) по каждой группе. Квартиры в каких домах, в среднем, дороже?

4. С помощью библиотеки `ggplot2` постройте гистограммы для цен на квартиры с разбиением на группы по показателю `walk` (находится ли дом в шаговой доступности от метро или нет). По группам – отдельное окно-фасетка для каждой группы в рамках одного графика.
Распределение цен в какой группе менее скошенное (вправо или влево)?

5. С помощью библиотеки `ggplot2` постройте диаграммы рассеяния для показателей `totsp` (общая площадь квартиры в квадратных метрах) и `price` (цена квартиры), сделав цвет точек зависимым от показателя `walk`, а размер – от показателя `kitsp` (площадь кухни).

    *Подсказка:* с размером точек можно поступать точно так же, как с цветом, либо указывать внутри `geom_point()`, либо внутри `aes()` в зависисимости от постановки задачи. Аргумент для настройки размера точки – `size`.

