---
title: "Урок 4. Группировка и агрегирование данных"
output:
  pdf_document: default
  html_document:
    df_print: paged
header-includes:
- \usepackage[russian]{babel}
- \usepackage{hyperref}
- \hypersetup{ colorlinks = true, urlcolor = blue}
---

```{r,message=FALSE, warning=FALSE}
# тот же файл для работы
dat <- read.csv("firms.csv")

# и библиотека
library(tidyverse)
```

В этом уроке речь пойдет, пожалуй, о самых полезных функциях `dplyr` или `tidyverse`.

При работе с данными мы часто сталкиваемся с тем, что нам нужно получить какую-то сводную информацию по переменным. Для этого существует функция `summarise()`. Попробуем пока получить общее число строк в базе данных:

```{r}
dat %>% summarise(total = n())
```

Функция `n()` универсальна, она используется для подсчета элементов. К ней мы еще вернемся чуть позже.

Теперь сделаем что-нибудь более интересное. Определим минимальное, максимальное и среднее значение числа продаж в этом датафрейме.

```{r}
dat %>% summarise(avg_sales = mean(SalesInThousands), 
          min_sales = min(SalesInThousands), 
          max_sales = max(SalesInThousands))
```

Почему R не хочет ничего считать? Потому что в переменно age есть пропущенные значения! Как справиться с этой проблемой? Самое простое и очевидное – удалить `NA` из базы. Но это необязательно. У многих функций в R, работающих с переменными, есть параметр na.rm, который позволяет зафиксировать, исключать ли пропущенные значения (`rm` - от *remove*) при подсчете или нет.

```{r}
dat %>% summarise(avg_sales = mean(SalesInThousands, na.rm = TRUE), 
          min_sales = min(SalesInThousands, na.rm = TRUE), 
          max_sales = max(SalesInThousands, na.rm = TRUE))
```

Часто необходимо получить сводную информацию не по всем наблюдениям в базе, а по определенной группе. Для этого сначала нужно сгруппировать данные, основываясь на значениях какой-нибудь переменной. Воспользуемся функцией `group_by()` и посмотрим, сколько в базе фирм разных размеров:

```{r}
dat %>% group_by(MarketSize) %>% summarise(count = n())
```

Так как у одной фирмы не указан размер и значение не является полноценным пропущенным (`NA`), вместо трех групп фирм мы получили четыре. Поправим:

```{r}
dat <- filter(dat, MarketSize != "") # удалить строки с "" в MarketSize
```

```{r}
dat %>% group_by(MarketSize) %>% summarise(count = n())
```

А теперь посмотрим на среднее число продаж разных типов фирм:

```{r}
dat %>% group_by(MarketSize) %>% summarise(avg_sales = mean(SalesInThousands, na.rm = TRUE))
```

Число наблюдений можно посчитать и по-другому – с помощью функции `tally()`:

```{r}
dat %>% group_by(MarketSize) %>% tally()
```
