---
title: "Урок 2. Работа с данными базовыми средствами R"
output:
  pdf_document: default
  html_document:
    df_print: paged
header-includes:
- \usepackage[russian]{babel}
- \usepackage{hyperref}
- \hypersetup{ colorlinks = true, urlcolor = blue}
---

В этом уроке мы уже непосредственно поработаем в данными из файла `firms.csv`. Файл содержит данные об эффективности рекламных кампаний с сайта IBM. Файл и описание данных можно найти на [сайте](https://www.ibm.com/communities/analytics/watson-analytics-blog/marketing-campaign-eff-usec_-fastf/) IBM.

```{r}
dat <- read.csv("/Users/allat/Desktop/firms.csv")
View(dat)  # прокомментировать, что в столбцах
```

Какую информацию о таблице мы можем получить?

Можем определить число наблюдений и число показателей в датафрейме. А можно узнать гораздо больше  — структуру датафрейма: число наблюдений и переменных, типы переменных и примеры значений, которые они принимают. Сделать это можно с помощью функции `str()`:

```{r}
str(dat) # прокомментировать, где какой тип
```

Как и в случае с векторами, можно посмотреть на первые несколько строк в таблице:

```{r}
head(dat)
```

Или на последние:

```{r}
tail(dat)
```

Если нужно получить более содержательное, статистическое описание данных, можно воспользоваться функцией `summary()`:

```{r}
summary(dat)
```

Эта функция для текстовых столбцов вернет число уникальных элементов каждого вида (число фирм на разных рынках в `MarketSize`), а для числовых — статистические характеристики: минимальное и максимальное значение, среднее арифметическое (`Mean`), медиану (`Median`) и нижний и верхний квартили (`1st Qu.` и `3rd Qu`). Так, например, мы можем сказать, что число продаж фирм в 50% случаев не превышает значение 50.20 (медиана), в 25% случаев — значение 42.56 (нижний квартиль) и в 75% случаев — значение 60.44 (верхний квартиль).

При работе с данными часто приходится удалять пропущенные значения, потому что иначе мы не сможем полноценно работать с таблицей (многие функции не работают при наличии `NA`, а у некоторых необходимо указывать дополнительный аргумент — учитывать `NA` или нет).

```{r}
# удаляем строки, содержащие NA
dat <- na.omit(dat)
```

Если мы хотим обратиться к конкретному показателю в таблице и рассматривать его как вектор элементов, нужно использовать символ `$`.

```{r}
dat$AgeOfStore  # число лет на рынке 
```

Так как полученный результат является вектором, при необходимости к его элементам можно обращаться уже знакомым образом:

```{r}
dat$AgeOfStore[2]  # 2ой элемент
```

Точно так же, используя `$`, можно добавлять в датафрейм новые столбцы. Например, добавим логарифмированный показатель продаж `LogSales`:

```{r}
dat$LogSales <- log(dat$SalesInThousands)
```

Часто при работе с данными возникает необходимость выбрать несколько показателей или определенную группу наблюдений и анализировать их отдельно — чтобы не загружать каждый раз огромную базу с ненужными показателями.

Можем выбрать несколько столбцов и сохранить их в другой датафрейм `dat1`:

```{r}
dat1 <- dat[2:4] # 2 и 4 - порядковые номера столбцов, от 2 до 4
```
 
Если выбираем столбцы не подряд, их номера обязательно нужно оформить в виде вектора:

```{r, eval=FALSE}
dat[c(1, 3)] # не просто dat[1, 3]
```

В противном случае получится совсем не то:

```{r}
dat[1, 3] 
```

Это «совсем не то» связано с тем, что, когда мы указываем в квадратных скобках числа через запятую, R воспринимает первое число как номер строки, второе число — как номер столбца (как в матрицах — сначала строка, потом столбец). Можем посмотреть на исходную базу и убедиться в этом. 
В целом, манипуляции с выбором строк и столбцов по номеру в датафреймах ничем не отличается от работы с матрицами в R.

Если хотим отобрать из базы определенные наблюдения, это тоже можно сделать с помощью квадратных скобок. Например, мы хотим выбрать данные за первую неделю:

```{r}
week1 <- dat[dat$Week == 1, ]
View(week1)
```

Тут важно не забыть поставить запятую, чтобы R понимал, что мы накладываем условие на строки, а столбцы берем все, что есть. Можем сочетать условия. Например, выбрать данные за первую неделю по компаниям среднего уровня:

```{r}
View(dat[dat$Week == 1 & dat$MarketSize == "Medium", ])
```

На этом мы пока закончим знакомство с датафреймами и перейдем к практическому заданию. А в следующем уроке поговорим о довольно мощной библиотеке `tidyverse`.
