---
title: "Практическое задание 2"
output:
  pdf_document: default
  html_document:
    df_print: paged
header-includes:
- \usepackage[russian]{babel}
- \usepackage{hyperref}
- \hypersetup{ colorlinks = true, urlcolor = blue}
---

1. В переменной `exam` сохрана оценка студента за экзамен (в пятибалльной шкале). Напишите код, который делает следующее:

* если оценка выше 3, выводит на экран сообщение "Молодец!";
* иначе — выводит на экран 	сообщение "Плохо!".

2. В векторе `marks` сохранены оценки студента за 10 контрольных работ по курсу:

```{r}
marks <- c("отлично", "хорошо", "отлично", "хорошо", "удовлетворительно", 
"хорошо", "удовлетворительно", "плохо", "плохо", "плохо")
```

Напишите код, который делает следующее:

* Если оценка за первую контрольную работу «отлично» или «хорошо», но при этом оценка за последнюю работу «удовлетворительно» или «плохо», выводит на экран сообщение "You are losing your qualification."

* Если оценка за первую контрольную работу «удовлетворительно» или «плохо», но при этом оценка за последнюю работу «отлично» или «хорошо», выводит на экран сообщение "You are making progress."

* Иначе – выводит на экран сообщение "Too difficult".

*Подсказка:* 1) здесь понадобится две конструкции с `if`; 2) При формулировке сложных условий обратите внимание на порядок действий.

3. Дан поименованный вектор `coffee`:

```{r}
coffee <- c(Ann = 2, Alice = 3, Rowena = 1, Nick = 0)
```

**Отступление:** поименованный вектор в R — аналог словаря в Python, его можно рассматривать как набор пар ключ-значение. Здесь ключами являются имена респондентов, а значениями — количество чашек кофе, которое они выпивают в среднем в день. Как и в питоновском словаре, элемент здесь можно вызывать по ключу:

```{r}
coffee["Ann"]  # ключ в кавычках
```
 
Вектор с ключами, именами респондентов, можно получить, используя функцию `names()`:

```{r}
names(coffee)
```

Интересующее нас имя респондента сохранено в переменной `resp` (может быть любым). Напишите код, который делает следующее:

* если имя респондента есть в векторе ключей, выводит на экран число чашек кофе, которое он(а) выпивает в среднем в день;
* если имя респондента отсутствует в векторе, выводит на экран сообщение: "No such respondents".