---
title: "Практическое задание 1"
output:
  pdf_document: default
  html_document:
    df_print: paged
header-includes:
- \usepackage[russian]{babel}
- \usepackage{hyperref}
- \hypersetup{ colorlinks = true, urlcolor = blue}
---

1. В переменной `stud.A` сохранена оценка за экзамен студента A, а в переменной `stud.B` — студента В (в десятибалльной шкале). Значения переменным присвойте самостоятельно. Используя условные операторы, проверьте следующее:

* Правда ли, что оценка студента B не ниже оценки студента А?
* Правда ли, что оценка студента A выше 3, но ниже 7?
* Правда ли, что хотя бы один студент сдал экзамен на «отлично» (8 баллов и выше)?
* Правда ли, что ровно один 	студент сдал экзамен на проходной балл (4 балла и выше)?

2. Дан вектор со значениями объемов файлов в папке (в мегабайтах):

```{r}
fweigh <- c(234, 67, 19, 4, 176, 109, 34, 88, 256, 287, 121,
348, 901, 499, 1, 0.5, 72, 231, 213, 0.2, 5,
1034, 9, 121, 448, 239, 663, 238, 810, 6)
```

Выведите следующую информацию:

* Сколько файлов объемом 121 Мб?	
* Сколько файлов «тяжелее» 200 Мб и «легче» 400 Мб?
* Сколько файлов объемом не более 10 Мб?
* Сколько файлов объемом более 900 Мб или менее 1?
* Чему равны индексы файлов, объем которых не превышает 1 Мб?
* Сколько в сумме «весят» все файлы, объем которых строго менее 40 Мб?

3. Ниже приведен код для примеров сравнения векторов разной длины.

```{r, echo=FALSE}
# пример 1
v1 <- c(1, 2, 6)
v2 <- c(0, 2)
v1 == v2

# пример 2
w1 <- c(1, 2, 6)
w2 <- c(6, 2)
w1 == w2
```

Исполните код и проанализируйте результаты. Что происходит, когда мы пытаемся сравнить векторы разной длины?

*Подсказка:* если пока не поняли, в чем может быть причина, попробуйте прогнать следующий код для сложения и вычитания двух векторов разной длины — там наблюдается похожая странность:

```{r}
a <- 1:4
a
b <- 5:7
b

# сложение
a + b

# вычитание
a - b
```

