---
title: "Домашняя работа. Модуль 2."
output: html_notebook
---
## Задание 1
В переменной `belki` сохранено число очков у команды "Белки", в переменной `strelki` сохранено число очков у команды "Стрелки".


Напишите код, который сравнивает значения переменных и:
* если число очков у первой команды больше, чем у второй, выводит сообщение "Победила команда БЕЛКИ!"
* если число очков у второй команды больше, чем у первой, выводит на экран сообщение "Победила команда СТРЕЛКИ!"
* если обе команды набрали одинаковое число очков, выводится сообщение "Победила дружба!".
```{r}
belki <- 23
strelki <- 32
if (belki > strelki){
  print("Победила команда БЕЛКИ!")
} else {
  if (strelki > belki){
    print("Победила команда СТРЕЛКИ!")
  } else {
    print("Победила дружба!")
  }
}
```
## Задание 2
Дан вектор со значениями температуры воздуха 10 дней февраля:

`temp <- c(-8, -5, 0, 2, -6, -9, -8, -12, -11, -7)`

Нормальная температура в феврале лежил в пределах от -9.8 до -3.7.


Напишите код, который выводит на экран температуру воздуха (каждый элемент вектора `temp`) и комментарий к нему:

* если температура выше нормы, то "Температура выше нормы";
* если температура ниже нормы, то "Температура ниже нормы";
* если температура в норме, то "Температура в норме".
```{r}
temp <- c(-8, -5, 0, 2, -6, -9, -8, -12, -11, -7)
for (t in temp){
  if (t > -3.7){
    cat(t, "Температура выше нормы \n")
  } else {
    if (t < -9.8){
      cat(t, "Температура ниже нормы \n")
    } else {
      cat(t, "Температура в норме \n")
    }
  }
}
```
## Задание 3

Напишите функцию `progress()`, которая

* принимает на вход два числа: число сданных домашних заданий и общее число дмашних работ;
* возвращает процент выполненных домашних заданий, округленный до второго знака после запятой.
```{r}
progress <- function(completed, total){
  return(round(completed / total * 100, digits=2))
}
```

