---
title: "Практическое задание 3"
output:
  pdf_document: default
  html_document:
    df_print: paged
header-includes:
- \usepackage[russian]{babel}
- \usepackage{hyperref}
- \hypersetup{ colorlinks = true, urlcolor = blue}
---

1. Для целых чисел от 1 до 15 выведите строки с текстом вида: “Квадрат 	числа 5 равен 25”.

*Подсказка:* вспомните про функцию `cat()` для склеивания частей выдачи на экран.

2. Дан вектор с именами гостей:

```{r}
guests <- c("Аня", "Коля", "Алиса", "Егор")
```

Для каждого гостя выведите на экран сообщение (вместо [имя] подставляется имя гостя): “Привет, [имя]!”

3. Список файлов сохранен в вектор `mfiles`:

```{r}
mfiles <- c("file01", "file_01", "file_02", "file03", "file05", "file_05", "file_09", "file10")
```

Известно, что файлы с подчеркиванием "_" в названии более новые, и мы хотим работать только с ними. Напишите код, который позволит отобрать такие файлы в вектор `to.work`.

*Подсказка:* для начала можно создать пустой вектор `to.work <- c()`. Проверить, входит ли некоторый символ в строку, можно с помощью функциии `grepl()`. 

Пример:

```
# правда ли, что _ есть в a_b
grepl("_", "a_b")
	## [1] TRUE
```

